【裁判字號】    88,上易,5000
【裁判日期】    890127
【裁判案由】    傷害
【裁判全文】
臺灣高等法院刑事判決                        八十八年度上易字第五號
    上  訴  人
    即  被  告  乙○○
                甲  ○
右上訴人因傷害案件，不服台灣板橋地方法院八十八年度易字第二０九二號中華民國
八十八年九月二十一日第一審判決（起訴案號台灣板橋地方法院檢察署八十八年度偵
字第九一六七號）提起上訴，本院判決如左：
    主  文
上訴駁回。
乙○○、甲○均緩刑貳年。
    事  實
一、乙○○與甲○於民國（下同）八十八年二月三日晚間二十時許，在臺北縣泰山鄉
    ○○路○段一四二巷一四０號地下室內，因工地糾紛發生口角，甲○竟基於傷害
    他人身體之犯意，持現場拾得之磚塊毆打乙○○，使其受有左額頭瘀腫傷六乘六
    公分、左額頭裂傷三‧五公分、前胸擦裂傷五乘一公分、瘀腫傷三乘三公分之傷
    害。乙○○亦於同時地，基於傷害他人身體之犯意，徒手毆打甲○，使其受有左
    顳部瘀腫傷六乘五公分、左大拇指擦傷一乘０‧五公分之傷害。
二、案經乙○○、甲○訴由臺北縣警察局新莊分局報請臺灣板橋地方法院檢察署檢察
    官偵查起訴。
    理  由
一、訊據上訴人即被告甲○均矢口否認有何傷害犯行，辯稱：當天晚上伊去巡視工地
    ，看到乙○○在地下室工作，伊制止乙○○繼續施工，便被乙○○毆打云云。乙
    ○○於原審亦辯稱：當時係甲○持磚塊毆打伊，伊只有自衛，並未出手毆打甲○
    云云。
二、惟查：被告等右揭互毆犯罪事，業據雙方指訴歷歷（偵卷第三至五頁；原審卷第
    二十四、三十三、四十一頁），且被告二人均受有上揭傷害，亦有台灣省立台北
    醫院出具之診斷證明書二紙存卷可稽（偵卷第六、七頁），顯見被告等之傷確係
    因與對方互毆所造成。是被告等所辯乃卸責之詞，不足採信。本件事證明確，被
    告等之犯行，洵堪認定。
三、核被告二人所為，均係犯刑法第二百七十七條第一項之罪。刑法第二百七十七條
    第一項、第四十一條，罰金罰鍰提高標準條例第一條前段、第二條，審酌被告等
    犯罪之動機、目的、手段、所生危害、犯後態度等一切情狀，論處被告傷害人之
    身體罪，量處乙○○傷害人之身體，處拘役參拾日，量處拘役伍拾日，並均諭知
    易科罰金折算標準。犯罪所用之磚塊乙塊，非被告等所有之物，不另諭知沒收，
    併此敘明。經核其認事用法及量刑，均無違誤，被告等猶執陳詞上訴指摘原判決
    不當，為無理由，應予駁回。惟被告等於上訴後業已達成和解，互不追究，且被
    告等前未曾受有期徒刑以上刑之宣告，有台灣高等法院檢察署刑紀錄簡覆表可稽
    ，其等經此刑之宣告，當知警惕而無再犯之虞，爰併各予宣告緩刑二年，以啟自
    新。
四、被告乙○○經合法傳喚無正當理由而於審理期日不到庭，爰不待其陳述判決之。
據上論斷，應依刑事訴訟法第三百六十八條、第三百七十一條，刑法第七十四條第一
款，判決如主文。
本案經檢察官謝英民到庭執行職務。
中     華     民     國    八十九   年       一       月     二十七     日
                             臺灣高等法院刑事第 九 庭
                                 審判長法  官  李  文  成
                                       法  官  周  盈  文
                                       法  官  官  有  明
右正本證明與原本無異。
                                       書記官  顧  哲  瑜
中     華     民     國    八十九   年       一       月     三十一     日
附錄：本案論罪科刑法條全文
刑法第二百七十七條第一項：
傷害人之身體或健康者，處三年以下有期徒刑，拘役或一千元以下罰金。
犯前項之罪，因而致人於死者，處無期徒或七年以上有期徒刑；致重傷者，處三年以
上十年以下有期徒刑。


司法院資訊處製作；財團法人民間司法改革基金會備份。
